【裁判字號】    99,聲,935
【裁判日期】    991228
【裁判案由】    聲明異議
【裁判全文】
臺灣高等法院臺南分院刑事裁定
聲明異議人
即 受 刑人  江信義
上列聲明人因槍砲彈藥刀械管制條例案件，對臺灣臺南地方法院
檢察署99年度執更字第1123號之執行案件聲明異議，本院裁定如
下：
    主  文
聲明異議駁回。
    理  由
一、本件聲明意旨略以：受執行人即被告江信義因工作不便致99
    年1月26日未依規定報到，但已於當天下午5時撥電話向觀護
    人請假。99年5月11日也因工作無法依規定報到，也有撥電
    話向觀護人請假。而收到臺灣嘉義地方法院檢察署最後一次
    告誡書（嘉檢光護二字第12898號）是通知受執行人即被告
    江信義於99年6月4日上午至地檢署報到並接受尿液採驗，如
    再違誤，將函請原執行監獄報請撤銷假釋。受執行人即被告
    江信義依規定於99年6月4日上午至地檢署報到並接受尿液採
    驗（所採驗的尿液呈陰性反應），後來也都依規定報到，並
    無違誤，但卻在受執行人即被告江信義已過假釋期間時，撤
    銷假釋，則第二次告誡形同虛設，撤銷假釋與否只在於觀護
    人的心態之不當云云。
二、按受刑人或其法定代理人或配偶以檢察官執行之指揮為不當
    者，得向諭知該裁判之法院聲明異議，刑事訴訟法第484條
    定有明文。次按受保護管束人在保護管束期間內，應遵守左
    列事項: 1.保持善良品行，不得與素行不良之人往還；2.服
    從檢察官及執行保護管束者之命令；3.不得對被害人、告訴
    人或告發人尋釁；4.對於身體健康、生活情況及工作環境等
    ，每月至少向執行保護管束者報告1次；5.非經執行保護管
    束者許可，不得離開受保護管束地，離開在10日以上時，應
    經檢察官核准；受保護管束人違反前條各款情形之一，情節
    重大者，檢察官得聲請撤銷保護管束或緩刑之宣告；假釋中
    付保護管束者，如有前項情形時，典獄長得報請撤銷假釋，
    此為保安處分執行法第74條之2、第74條之3所明定。又受保
    護管束人違反保護管束規則，情節重大，撤銷假釋執行殘刑
    仍屬刑事裁判執行之一環，為廣義之司法行政處分，受保護
    管束人對於檢察官所指揮執行撤銷假釋之原因事實，如有不
    服，非不得依刑事訴訟法第484條之規定，即俟檢察官指揮
    執行該假釋撤銷後之殘刑時，由受刑人或其法定代理人或配
    偶向當初諭知該刑事裁判之法院，聲明異議以求救濟，最高
    法院94年度臺抗字第8號裁定意旨可資參照。又刑事訴訟法
    第484條所稱「檢察官執行之指揮不當」，應指檢察官有積
    極執行指揮之違法及其執行方法有不當等情形而言(最高法
    院77年度臺抗字第741號判決及95年度臺抗字第486號裁定意
    旨參照)。
三、經查：刑事判決確定後，受刑人本應就個人、家庭等事務早
    作安排。且原執行傳票收受後至所載明之應到日期，亦有部
    分緩衝時間，受刑人所主張工作不便，應迅速透過向雇主請
    假或報備等途徑謀求解決，並依期報到；另依臺灣嘉義地方
    法院檢察署中華民國99年6月14日以嘉檢光護乙字第15654函
    謂：受保護管束人江信義於保護管束期間復犯毒品(含販賣
    、持有及施用)、竊盜罪，其中施用毒品及竊盜罪分別經裁
    定送觀察勒戒及起訴在案；又該員自98年12月份列為核心個
    案以來，於99年1月26日及99年5月11日均未依指示準時至本
    署報到，綜此，核其行為顯已違反保安處分執行法第74 條
    之2第1款、第2款之規定且屬情節重大，請依法辦理撤銷假
    釋。（見本院借調臺灣臺南地方法院99年聲字第1426號卷第
    34頁），可知聲明人在保護管束期間於99年1月26日及5月11
    日間均未依期向觀護人報到，又於保護管束期間犯毒品(99
    年偵緝字第483號；含販賣、持有及施用)、竊盜罪(99年偵
    字第1659號)，是聲明人於保護管束期間未保持善良品行，
    又未服從檢察官及執行保護管束者之命令，顯已違反保護管
    束期間應遵守事項，且情節重大。
四、依上所述，足認臺灣嘉義地方法院檢察署以聲明人違反前揭
    保安處分執行法第74條之2第1、2款等規定，情節重大，函
    請原執行之台南監獄依法辦理報請撤銷假釋，並由臺灣臺南
    地方法院檢察署依99年執更字第1123號執行命令執行其撤銷
    假釋之殘刑，本院經核尚無不合。是本件聲明異議為無理由
    ，應予駁回。
五、據上論斷，依刑事訴訟法第220條、第486條，裁定如主文。
中    華    民    國    99    年    12    月    28    日
                 刑事第七庭     審判長法  官  李文福
                                      法  官  陳顯榮
                                      法  官  顏基典
以上正本證明與原本無異。
如不服本裁定，應於收受本裁定後五日內向本院提出抗告狀。
                                      書記官  呂嘉文
中    華    民    國    99    年    12    月    28    日

司法院資訊處製作；財團法人民間司法改革基金會備份。
